臺灣基隆地方法院刑事判決　　　　　　　100年度易字第165號
公　訴　人　臺灣基隆地方法院檢察署檢察官
被　　　告　虞雄豪
被　　　告　林金發
上列被告因竊盜案件，經檢察官提起公訴及追加起訴（100 年度
偵字第907 號、第1833號），本院判決如下：
    主  文
虞雄豪、林金發共同竊盜，均累犯，各處有期徒刑肆月，如易科
罰金，均以新臺幣壹仟元折算壹日。
虞雄豪其餘被訴部分無罪。
    事  實
一、林金發前因施用毒品案件，經本院以98年度訴字第496 號判
    決判處有期徒刑7 月確定；又因施用毒品案件，經本院以98
    年度訴字第695 號判決判處有期徒刑7 月確定，上揭2 罪嗣
    經本院以98年度聲字第1055號裁定應執行有期徒刑1 年確定
    ，而於民國99年5 月18日假釋出監，後於同年8 月2 日假釋
    期滿，有期徒刑所餘刑期內未經撤假釋，未執行之刑，以已
    執行論而執行完畢；又虞雄豪前因毒品案件，經本院以97年
    度839 號判決判處有期徒刑8 月，上訴後，經臺灣高等法院
    以97年度上訴字第5520號判決上訴駁回確定（下稱甲罪）；
    又因毒品案件，經本院以97年度訴字第1032號判決判處應執
    行有期徒刑10月確定（下稱乙罪）；又因竊盜案件，經本院
    以97年度易字第643 號判決判處應執行有期徒刑5 月、拘役
    40日確定（下稱丙罪），上揭甲、乙、丙罪有期徒刑部分，
    經本院以98年度聲字第194 號裁定應執行有期徒刑1 年10月
    確定，並與丙罪之拘役40日部分接續執行，後於99年6 月8
    日假釋出監，迄同年11月13日假釋期滿，有期徒刑所餘刑期
    內未經撤假釋，未執行之刑，以已執行論而執行完畢。
二、虞雄豪、林金發猶不知悔悟，共同基於意圖為自己不法所有
    之犯意聯絡，於100 年4 月24日15時許，由虞雄豪駕駛車號
    4030-YQ 號自用小客車，搭載林金發至新北市瑞芳區臺二線
    濱海公路76 .5 公里處，共同徒手竊得該路段由李世遙管領
    之公路局養護山坡專用之長10公尺、重約30公斤之綠色菱形
    防護鐵絲網得手，並藏放於上開自小客車之後行李箱內。適
    新北市政府警察局瑞芳分局警員途經該處時當場查獲，並扣
    得上開菱形防護鐵絲網（業已發還予李世遙）。
三、案經新北市警察局瑞芳分局報請臺灣基隆地方法院檢察署檢
    察官偵查起訴暨追加起訴。
    理  由
壹、證據能力部分
    按被告以外之人於審判外之言詞或書面陳述，除法律有規定
    者外，不得作為證據，刑事訴訟法第159 條第1 項固有明文
    。被告以外之人於審判外之陳述，經當事人於審判程序同意
    作為證據，法院審酌該言詞陳述或書面陳述作成時之情況，
    認為適當者，亦得為證據；當事人、代理人或辯護人於法院
    調查證據時，知有上開刑事訴訟法第159 條第1 項不得為證
    據之情形，而未於言詞辯論終結前聲明異議者，視為有前項
    之同意，刑事訴訟法第159 條之5 定有明文。經查，本案後
    述所引用之供述證據、非供述證據，經依法踐行調查證據程
    序，檢察官、被告虞雄豪、林金發迄至本件言詞辯論終結前
    就證據能力部分均未聲明異議。又該等證據，亦無刑事訴訟
    法第159 條之4 顯有不可信之情況與不得作為證據之情形。
    本院審酌上開證據資料製作時之情況，尚無違法不當及證明
    力明顯過低之瑕疵，亦認為以之作為證據應屬適當，是依刑
    事訴訟法第159 條之4 、第159 條之5 規定意旨，均有證據
    能力。
貳、有罪部分
一、上揭事實，業據被告林金發、虞雄豪於本院審理時坦承不諱
    ，並有新北市政府警察局瑞芳分局搜索扣押筆錄、扣押物品
    目錄表、贓物認領保管單、現場照片8 張在卷可稽，是被告
    2 人自白與事實相符，本案事證明確，渠2 人犯行洵堪認定
    。
二、核被告林金發、虞雄豪所為，均係犯刑法第320條第1項之竊
    盜罪。被告2 人就本件犯行，有犯意聯絡及行為分擔，為共
    同正犯。被告等有事實欄一所載之前案紀錄，此有臺灣高等
    法院被告前案記錄表附卷可稽，渠等於有期徒刑執行完畢後
    ，5 年後故意再犯本件有期徒刑以上之罪，均為累犯，均應
    依刑法第47條第1 項之規定加重其刑。爰審酌被告2 人均值
    壯年，不思以正常管道賺取財物，而以此竊盜行徑為之，姑
    念被告等犯後終能坦承犯行，非無悔意之態度，另兼衡其等
    犯罪之目的、動機、所生危害，暨被害人失竊財物業已領回
    等一切情狀，分別量處如主文所示之刑，並均諭知易科罰金
    之折算標準。
參、無罪部分
一、公訴意旨以：被告虞雄豪於100 年2 月17日上午8 時28分許
    ，騎乘其所有車號QZ9-362 號機車，行經新北市瑞芳區金山
    寺附近輕便路、臺102 線道路交叉口處，持棉布手套2 雙及
    客觀上足供兇器使用之紅色把手油壓剪、黃色把手隻斜口鉗
    、黑色把手剪刀各1 把等工具，竊得在上開路口附近，由新
    北市政府瑞芳區○○○○○路燈電線桿電纜線4 條（合計長
    度約8 公尺），適新北市政府警察局瑞芳分局九份派出所所
    長鄭金德行經該地執行勤務，被告見狀騎乘上揭機車逃逸，
    遭警尾隨追捕，而於同日上午8 時31分許，在新北市○○區
    ○○路123 號庭院內查獲，並扣得上開工具及電纜線。因認
    被告虞雄豪涉犯刑法第321 條第1 項第3 款之加重竊盜罪嫌
    。
二、按犯罪事實應依證據認定之，無證據不得認定犯罪事實；又
    不能證明被告犯罪者，應諭知無罪之判決，刑事訴訟法第15
    4 條第2 項、第301 條第1 項分別定有明文。又刑事訴訟法
    上所謂認定犯罪事實之證據，係指足以認定被告確有犯罪行
    為之積極證據而言，該項證據自須適合於被告犯罪事實之認
    定，始得採為斷罪資料。如未能發現相當證據，或證據不足
    以證明，自不能以推測或擬制之方法，以為裁判之基礎。又
    刑事訴訟上證明之資料，無論其為直接或間接證據，均須達
    於通常一般之人均不致有所懷疑，而得確信其為真實之程度
    ，始得據為有罪之認定，若其關於被告是否犯罪之證明未能
    達此程度，而有合理性懷疑之存在，致使無從形成有罪之確
    信，根據「罪證有疑，利於被告」之證據法則，即不得遽為
    不利被告之認定，最高法院29年度上字第3105號、40年臺上
    字第86號、76年臺上字第4986號判例意旨足資參照。
三、公訴人認被告虞雄豪涉有上開加重竊盜罪嫌，無非係以證人
    即新北市政府瑞芳區公所工務課職員陳林華於警詢及偵查中
    之證述、證人即查獲員警鄭金德於偵查中之證述、扣案之棉
    布手套2 雙、油壓剪、斜口鉗、剪刀各1 把等工具、查獲之
    路燈電纜線4 條、扣案工具照片7 張、機車車籍查詢資料1
    紙、內政部警政署刑事警察局鑑定書1 份等為其主要論據。
    訊據被告堅詞否認有何竊盜犯行，辯稱：伊當日騎乘機車行
    經新北市瑞芳區金山寺附近輕便路、臺102 線道路交叉口附
    近時，適友人來電，伊以門號0000000000號行動電話接聽，
    所以在路邊停車與友人通話，適看到前方不遠處有一袋子，
    袋內有他人棄置之電纜線、破壞剪，伊為了爬過石墩撿拾該
    袋，始站上石墩並拉住電纜線，而棉布手套2 雙、斜口鉗、
    剪刀各1 把，係伊從事清潔工作時使用之物品等語。
四、經查：
（一）證人即本件查獲警員鄭金德於偵查中證述：100 年2 月17
      日上午8 時多許，其與同事行經新北市瑞芳區金山寺附近
      之輕便路、臺102 線道路交叉口時看見被告正在該處水泥
      護欄上拉電線杆上垂下之電線，伊看到電線在動，沒有看
      到被告在剪電線，只有看到被告在拉電線等語（見臺灣基
      隆地方法院檢察署100 年度偵字第907 號偵查卷第70頁至
      第72頁）；於本院審理中復證述：被告所站立石墩附近之
      電線有被剪過，遺留下之電線往下垂，當時被告是將兩手
      舉起拉扯垂下來之電線，但因目視所及，故無法看清楚被
      告是否拿工具或戴手套，惟因該處較偏僻，伊又看到被告
      在拉電線，所以才合理懷疑被告是在剪電線等語（見本院
      100 年5 月25日審判筆錄）。又者，扣案之電纜線、破壞
      剪經送內政部警政署刑事警察局鑑定結果為「送鑑電纜線
      待比對端依其外觀型態不排除為送鑑鐵剪類工具所遺留，
      惟電纜線待比對端上缺乏足資個化比對之紋痕特徵，無法
      進一步比對」，此有內政部警政署刑事警察局100 年3 月
      21日刑鑑字第1000032181號鑑定書附卷可參。是扣案電纜
      線無法確定遭人持扣案之破壞剪剪斷，而依目擊證人鄭金
      德之證詞，其僅看見被告有站上石墩拉扯電線杆上垂下之
      電線，當亦無從推斷被告有戴手套並持工具剪斷該處電纜
      線，自不得以證人鄭金德主觀上臆測該處地理位置偏僻、
      電線時常被剪，即認扣案之遭竊電纜線係被告持扣案破壞
      剪所為。
（二）又被告所有門號0000000000號行動電話於100 年2 月17日
      上午7 時33分、7 時34分、7 時51分、7 時54分、8 時4
      分、8 時16分及8 時25分均有通話記錄，此有該門號通聯
      查詢資料1 紙在卷可稽（附本院卷），堪認被告辯稱：伊
      騎車行經新北市瑞芳區金山寺附近輕便路、臺102 線道路
      交叉口附近時，適友人來電，伊以門號0000000000號行動
      電話接聽，所以在路邊停車與友人通話，適看到前方不遠
      處有一袋子，袋內有他人棄置之電纜線、破壞剪等語，尚
      非無憑，而被告為了爬過石墩撿拾扣案電纜線，站上石墩
      並拉住垂下之電纜線，經核其為防止跌倒，而拉住電纜線
      ，亦符合事理，是被告上揭所辯，尚足採信。
五、綜上所述，本件檢察官所引各項事證未達於通常一般之人均
    不致有所懷疑，復查無其他積極證據足證被告確有此一加重
    竊盜行為，而得確信其有犯罪之程度，容有合理之懷疑存在
    ，自屬不能證明被告犯罪。是揆諸首揭說明，應為被告無罪
    之諭知。
據上論斷，應依刑事訴訟法第265 條第1 項、第299 條第1 項前
段、第301 條第1 項，刑法第28條、第320 條第1 項、第41條第
1項 前段、第47條第1 項，刑法施行法第1 條之1 第1 項、第2
項前段，判決如主文。
本案經檢察官陳佳宏到庭執行職務。
中    華    民    國    100    年    6    月    27    日
                  刑事第三庭法  官  黃梅淑
以上正本證明與原本無異。
如不服本判決應於收受送達後10日內向本院提出上訴書狀，並應
敘述具體理由；其未敘述上訴理由者，應於上訴期間屆滿後20日
內向本院補提理由書( 均須按他造當事人之人數附繕本) 「切勿
逕送上級法院」。
中    華    民    國    100    年    6    月    27    日
                            書記官  丁妍君
附錄論罪法條：
中華民國刑法第320條第1項、第3項
（普通竊盜罪）
意圖為自己或第三人不法之所有，而竊取他人之動產者，為竊盜
罪，處5  年以下有期徒刑、拘役或 5 百元以下罰金。
前二項之未遂犯罰之。